臺灣臺北地方法院刑事判決
111年度訴字第423號
公  訴  人  臺灣臺北地方檢察署檢察官
被      告  程思涵


選任辯護人  葉慶人律師
            楊偉毓律師
            林祐增律師
上列被告因詐欺等案件，經檢察官提起公訴（110年度偵緝字第2
074、2075、2076、2077、2078、2079、2080、2081、2082、208
3、2084、2085、2086、2087、2088、110年度偵字第33526號）
，及移送併辦（111年度偵字第1581、2080、3166、6039、10726
、11688、12467號），本院判決如下：
    主  文
程思涵無罪。
    理  由
一、公訴意旨略以：被告程思涵能預見任意將所有之金融機構帳
    戶資料交付他人，足供他人用為詐欺取財犯罪後收受被害人
    匯款，以遂其掩飾或隱匿犯罪所得財物目的之工具，竟基於
    縱所提供之帳戶被作為掩飾詐欺取財不法犯罪所得去向及幫
    助他人詐欺取財亦不違背其本意之不確定故意，於民國110
    年4月7日晚間11時30分許，將其所申辦國泰世華商業銀行帳
    號000-000000000000號帳戶（下稱系爭帳戶）之存摺、身分
    證、健保卡、銀行帳戶密碼及網路銀行密碼等資料，以拍照
    及通訊軟體對話之方式，提供真實姓名年籍不詳、綽號「劉
    宇賀」之人所屬詐欺集團（下稱本案詐欺集團）之成員。嗣
    該成員取得系爭帳戶之存摺、提款卡及密碼等資料後，即意
    圖為自己不法之所有，基於加重詐欺取財及洗錢之犯意，以
    起訴書附表所示之時間、方式，詐騙起訴書附表所示之人，
    致起訴書附表所示之人陷於錯誤，而分別匯款起訴書附表附
    表所示之金額至系爭帳戶內，後為本案詐欺集團將所詐得之
    款項自該帳戶提領一空。因認被告涉犯刑法第30條第1項、
    第339條第1項、第339條之4第1項第3款幫助詐欺取財、幫助
    加重詐欺取財及刑法第30條第1項、洗錢防制法第2條第2款
    、第14條第1項幫助洗錢罪嫌等語。
二、無罪判決書內，因檢察官起訴之事實，法院審理結果，認為
    被告之犯罪不能證明，而為無罪之諭知，則被告並無檢察官
    所起訴之犯罪事實存在，既無刑事訴訟法第154條第2項所規
    定「應依證據認定之」事實存在，因此判決書僅須記載主文
    及理由，而理由內記載事項，為法院形成主文所由生之心證
    ，其論斷僅要求與卷內所存在之證據資料相符，或其論斷與
    論理法則無違，通常均以卷內證據資料彈劾其他證據之不具
    信用性，無法證明檢察官起訴之事實存在，所使用之證據並
    不以具有證據能力之證據為限（最高法院100年度台上字第2
    980號判決意旨參照）。本案經本院審理後，認不能證明被
    告犯罪，而應為無罪之判決，則就本案卷內證據資料，是否
    具有證據能力，即無論述之必要，合先敘明。
三、犯罪事實應依證據認定之，無證據不得認定犯罪事實；不能
    證明被告犯罪者，應諭知無罪之判決，刑事訴訟法第154條
    第2項、第301條第1項分別定有明文。認定犯罪事實所憑之
    證據，雖不以直接證據為限，間接證據亦包括在內；然而無
    論直接或間接證據，其為訴訟上之證明，須於通常一般之人
    均不致有所懷疑，而得確信其為真實之程度者，始得據為有
    罪之認定（最高法院109年度台上字第4700號判決意旨參照
    ）。檢察官對於起訴之犯罪事實，應負提出證據及說服之實
    質舉證責任。倘其所提出之證據，不足為被告有罪之積極證
    明，或其指出證明之方法，無從說服法院以形成被告有罪之
    心證，基於無罪推定之原則，自應為被告無罪判決之諭知（
    最高法院76年度台上字第4986號、109年度台上字第4056號
    判決意旨參照）。
四、公訴意旨認被告犯刑法第30條第1項、第339條第1項、第339
    條之4第1項第3款幫助詐欺取財、幫助加重詐欺取財及刑法
    第30條第1項、洗錢防制法第2條第2款、第14條第1項幫助洗
    錢罪嫌，係以：㈠被告於警詢時及偵查中之供述。㈡附表一所
    示告訴人或被害人於警詢之指述、對話紀錄及網路銀行轉帳
    明細。㈢系爭帳戶客戶基本資料、對帳單及存款交易明細等
    資為論據。
五、被告之供述及辯解：
  ㈠訊據被告固不否認有將系爭帳戶之網路銀行帳號、密碼交付
    通訊軟體LINE（下稱LINE）上暱稱為「宇賀」之人，另有將
    系爭帳戶之存摺、身分證、健保卡以拍照及通訊軟體對話之
    方式提供給「宇賀」指定之人，嗣後系爭帳戶即遭詐欺集團
    作為詐欺取財犯行所用之事實，然堅詞否認有何幫助詐欺取
    財、洗錢之犯行，並辯稱：我是在網路上與「宇賀」認識，
    不知道「宇賀」是詐欺集團，我也是被他騙而交出系爭帳戶
    之資料，並沒有幫助詐欺或洗錢的意思等語。
　㈡辯護人則為被告辯護略以：被告受「宇賀」之感情詐騙，始
    會將系爭帳戶之網路銀行帳號、密碼交付「宇賀」，且被告
    在網路上認識「宇賀」後，與「宇賀」經過1個多月時間以
    網路戀人之身分維繫情感，「宇賀」亦每日花1小時與被告
    語音聯繫，使被告卸下心防，取得被告之信任。是被告於「
    宇賀」表示欲商借系爭帳戶進行公司之期貨項目後，始基於
    幫助戀人投資使用之意而交付系爭帳戶相關資料，然被告主
    觀上並無意將系爭帳戶交付本案詐欺集團任意使用，並無幫
    助詐欺、洗錢之犯意等語。
六、本院判斷之理由：
  ㈠下列事實有相關證據可佐，並為公訴人、被告及辯護人所同
    意（見訴卷第157、164、369頁），是此部分事實，首堪認
    定屬實：
　1.系爭帳戶（即國泰世華商業銀行帳號000-000000000000號帳
    戶）為被告所申請設立。
　2.被告有將系爭帳戶之網路銀行帳號、密碼交付「宇賀」，並
    將系爭帳戶之存摺、身分證、健保卡以拍照及通訊軟體對話
    方式提供給「宇賀」指定之人。
　3.附表一所示之告訴人、被害人均有因受本案詐欺集團詐騙，
    而依詐欺集團成員之指示將各自之金錢匯入系爭帳戶內，上
    開金錢並遭提領一空，有各該告訴人、被害人之指述、通話
    紀錄、簡訊、匯款紀錄、存摺內頁之交易明細、系爭帳戶之
    個人資料、客戶基本資料、交易明細紀錄、存款開戶及各項
    服務申請書（詳見附表一「證據名稱及出處」所示，起訴書
    附表誤載部分，均更正如本判決附表一）可證。
　㈡本案應審究之爭點，為被告交付系爭帳戶之網路銀行帳號、
    密碼及相關資料與他人之行為，主觀上是否具有幫助詐欺取
    財、幫助加重詐欺取財、幫助洗錢之不確定故意，論述如下
    ：　
  1.幫助他人實行犯罪行為者，為幫助犯；行為人對於構成犯罪
    之事實，明知並有意使其發生者，為故意。行為人對於構成
    犯罪之事實，預見其發生而其發生並不違背其本意者，以故
    意論，刑法第30條第1項前段、第13條定有明文。刑法上之
    幫助犯，係指以幫助之意思，對於正犯資以助力，使其犯罪
    易於達成而言，故幫助犯之成立，不僅須有幫助他人犯罪之
    行為，且須具備明知他人犯罪而予以幫助之故意，始稱相當
    （最高法院86年度台上字第4824號判決意旨參照）。交付金
    融帳戶而幫助詐欺罪之成立，必須幫助人於行為時，明知或
    可得而知，被幫助人將會持其所交付之金融帳戶，作為利用
    工具，向他人行詐，使他人匯入該金融帳戶，而騙取財物；
    反之，如非基於自己自由意思而係因遺失、被脅迫、遭詐欺
    等原因而交付者，因交付金融帳戶之人並無幫助犯罪之意思
    ，亦非認識收受其金融帳戶者將會持以對他人從事詐欺取財
    ，則其單純受利用，尚難以幫助詐欺取財罪責相繩。具體而
    言，倘若被告因一時疏於提防、受騙，輕忽答應，將其帳戶
    金融卡及密碼交付他人，不能遽行推論其有預見並容任詐欺
    取財犯罪遂行的主觀犯意（最高法院108年度台上字第115號
    判決意旨參照)。換言之，若幫助人係基於遭詐欺或其他原
    因而交付帳戶相關資料，交付帳戶之人既無幫助犯罪之意思
    ，亦非在認識收受其帳戶者將持以對他人從事詐欺取財等財
    產犯罪之情形下交付，則其行為縱有過失，仍不能認為成立
    幫助詐欺取財、洗錢犯罪。
  2.關於被告提供系爭帳戶之網路銀行帳號、密碼，以及將系爭
    帳戶之存摺、身分證、健保卡以拍照及通訊軟體傳送給他人
    之原委，係因其與交友軟體「探探」上認識之「宇賀」發展
    網路感情，應「宇賀」之請求而為等情，業據被告提出其於
    110年3月10日起至同年4月18日間，在交友軟體「探探」及L
    INE上之對話紀錄為證（見審訴卷第229至306頁），復經本
    院當庭勘驗被告所提出手機，手機對應之APP內確存有與上
    開紀錄之時間、內容均相符之對話內容（見訴卷第163頁勘
    驗筆錄），堪認被告於上開時間，確係與「宇賀」在網路上
    相識、聊天及聯繫後，依「宇賀」之請求而提供系爭帳戶供
    「宇賀」使用無訛。
　3.由被告所提出之對話紀錄，其與「宇賀」自110年3月10日起
    至110年4月18日（「宇賀」離開對話之日）止，共有數百則
    訊息往來，被告將對話紀錄逐一截圖，2張截圖合併排版成
    一頁A4，再將A4紙張雙面列印後，上開對話紀錄之頁數仍高
    達77頁，顯見兩人於該段時間訊息往來甚為密切及頻繁，茲
    就被告與「宇賀」每日對話之內容摘要如下：
時間 軟體 對話內容 卷證出處 110/3/10 探探 「宇賀」傳送個人檔案之照片給被告，介紹自己並表示想認識被告，詢問被告當時在做何事、從事何工作，被告逐一回覆，稱是在從事菜市場及飲料店之工作。 （見審訴卷第229頁） 110/3/11 探探 「宇賀」傳訊息詢問被告工作時間、表示辛苦了。被告回覆表示還好，看到錢就忘了辛苦。 （見審訴卷第229頁） 110/3/12-110/3/13 探探 「宇賀」傳訊息道早安、詢問是否吃早餐。被告回覆表示「宇賀」感覺不太會想話題、對話內容尷尬，「宇賀」則稱抱歉，表示其不太會聊天，希望被告可以教他。 （見審訴卷第230頁） 110/3/14 探探 「宇賀」向被告表示情人節快樂、稱讚被告很美、不可能沒人要。被告回覆則否認，稱是照騙、本人沒那麼美、確實沒人要、自己不瘦。「宇賀」繼續稱讚被告照片看起來很瘦。 （見審訴卷第230至231頁） 110/3/15-110/3/18 探探 「宇賀」持續向被告道早安，詢問被告做什麼事、是否吃飯了。被告均有回覆。 （見審訴卷第232至233頁） 110/3/20 探探 「宇賀」傳訊告知這兩天比較忙，沒開APP，並向被告道歉。 （見審訴卷第233頁） 110/3/22 探探 「宇賀」傳訊息詢問被告在做什麼、是否吃飯、吃了什麼，被告回覆是火鍋後，「宇賀」繼續叮嚀要多穿一點、別感冒，晚上則詢問被告是否已經到家、有無吃過晚飯，表示想和被告加LINE聊天，被告均逐一回覆。 （見審訴卷第233至234頁） 110/3/23 探探 被告告知「宇賀」LINE帳號。 （見審訴卷第235頁） 110/3/24 LINE 「宇賀」、被告加LINE。 「宇賀」詢問被告在做什麼、是否已吃飯、有何興趣、是哪裡人。被告逐一回覆後，稱其覺得「宇賀」長得很像百貨公司賣化妝品或名牌店的櫃哥，「宇賀」則表示自己只是普通人，從事海外特助，在疫情前可以到國外出差。 （見審訴卷第237至238頁） 110/3/25 LINE 「宇賀」詢問被告有無出過國、想去哪，並推薦被告去土耳其、那裡很美。被告回覆稱那個地方感覺要跟另一半一起去，但她什麼人都沒有。「宇賀」則表示被告要趕快找個另一半，努力就會有收穫，兩人可以更熟一點，他就可以是被告的，並表示「沒有嘗試過怎麼會知道會不會是你的」，被告因此回覆「好啊，來嘗試啊」，「宇賀」隨即同意，再次詢問被告「願意嘗試一下什麼是戀愛的味道」、「真的嗎」，被告回覆「好啊」、「真的」。 （見審訴卷第238至240頁） 110/3/26 LINE 「宇賀」於凌晨0時，詢問被告在做什麼，並於早上向被告道早安，告知他已到公司，要在公司看資料、有時會出差、拜訪客戶，希望疫情趕快結束，等被告帶他去歐洲。 被告回覆表示去歐洲要度蜜月，與「宇賀」打勾勾，「宇賀」則要求兩人一起將交友軟體探探刪除，說自己玩那個軟體是要看能不能遇到合適的，都已經追求到被告，那也不必玩了，告知要試試看、順其自然。 被告詢問「宇賀」何時下班，「宇賀」表示剛下班，等等要打給被告後，「宇賀」與被告語音通話3次，時間分別為16分49秒、51分33秒、24分1秒，由晚間9時54分持續到11時29分。 （見審訴卷第240至243頁） 110/3/27 LINE 「宇賀」詢問被告在做什麼，被告回覆後，「宇賀」表示被告太晚吃飯，他正在想被告，等等打給被告。接著「宇賀」與被告語音通話1次，時間為3分50秒。 （見審訴卷第243頁） 110/3/28 LINE 「宇賀」向被告道早安，被告與「宇賀」分享照片聊天。「宇賀」則向被告甜言蜜語，稱因為被告空氣中有甜甜的味道、為被告神魂顛倒，並詢問被告是否已吃晚餐、傳送貓的照片給被告看。被告表示要早起上班、準備睡覺，等「宇賀」養她，「宇賀」稱有在努力，雙方互道晚安。 （見審訴卷第243至247頁） 110/3/29 LINE 「宇賀」向被告道早安、稱是厭世星期一，被告表示對她來說沒差，每天都要上班，無法放假。 （見審訴卷第247至248頁） 110/3/30 LINE 「宇賀」向被告道早安，詢問何時可以出去玩、被告賺錢的目標是多少。被告回覆稱待賺錢賺夠就不會排那麼滿的班，短期目標要賺到100萬。「宇賀」表示這樣沒有很多，為被告加油，並說他可以賺錢就好、還在做工作的事情、不辛苦怎麼養被告，要對自己的老婆（指被告）好，被告則稱很愛老公，怎麼對她這麼好，並接著詢問所謂養是要隨便其買東西或只是照顧生活開銷，稱這樣「宇賀」會很辛苦，不想要對方這麼辛苦。 （見審訴卷第248至249頁） 110/3/31-110/4/1 LINE 「宇賀」向被告道早安，被告表示一直在送貨、很忙，下午時「宇賀」再詢問被告是否吃晚餐、是否還沒下班，問被告在做什麼，稱要打給被告。接著「宇賀」與被告語音通話2次，時間分別為30分53秒、12分45秒。 （見審訴卷第249至250頁） 110/4/2- 110/4/3 LINE 「宇賀」向被告道早安，詢問被告是否已經吃飯，稱他要跟叔叔去找朋友，被告表示很熱、上班太累、心情不好、不想努力了，表示欲求「宇賀」包養，「宇賀」則表示他有在努力、不會讓被告等太久、讓被告幸福就是老公該做的事情，被告表示快哭了，沒有人對他這麼好，「宇賀」又稱被告很美。 （見審訴卷第251至253頁） 110/4/4 LINE 「宇賀」詢問被告有無想他，並稱被告不見了、是不是比較忙。 （見審訴卷第253頁） 110/4/5 LINE 「宇賀」於凌晨時詢問被告怎麼這麼晚到家、跟誰去哪裡玩。被告回覆稱明天休假，「宇賀」則表示他明天要上班，想要沒上班去找被告，等到下次兩人都休假後就能見面，他有可能放長假，下週二有比較特別的案子要負責，之後會放假。「宇賀」說很久沒講電話，接著打給被告，兩人語音通話4次，時間分別為20分16秒、18分30秒、28分35秒、12分44秒（至翌日凌晨24分），被告於翌日凌晨稱「想你抱著我睡覺」、「想快點見到你」。 （見審訴卷第254至256頁）  110/4/6 LINE 「宇賀」向被告道早安，被告稱她在掃墓、泡湯、傳送吃飯的餐廳，「宇賀」要她不要亂來，傳送網路照片與被告聊天。被告稱她在外面，「宇賀」則叮嚀要注意安全、吃晚餐、到家報平安且不要太晚到家。 被告返家後告知「宇賀」，並稱可以講電話、她在想被告，接著兩人語音通話1時51分57秒至翌日凌晨0時34分。 （見審訴卷第256至261頁） 110/4/7 LINE 「宇賀」要被告趕快去吃午餐，並稱被告辛苦了。被告則表示「你真的要我辦喔」、「你真的相信我喔」、「你怎麼敢相信我」、「網路那麼危險不怕我跑掉或是假的」，「宇賀」則稱「這次案子結束，我們就會見面，除非你不想見我、不理我」、「我覺得跟你聊天下來，你有給我一種不一樣的感覺，所以我覺得不會」、「如果不是真的，我就不會叫你幫，也不會跟妳有這種男女朋友的關係」。 被告到家後告知「宇賀」很累，今天特別累，但稱兩人還是可以聊天，接著兩人語音通話31分11秒至晚間11時9分。 「宇賀」於通話完後，傳送一個LINE帳號給被告，並傳送訊息「您好，我要申辦會員」，接著兩通電話後，被告傳送一組帳號、密碼給「宇賀」。當晚「宇賀」與被告語音通話51分62秒至翌日凌晨0時36分。 （見審訴卷第261至265頁） 110/4/8 LINE 「宇賀」聊天中提醒被告要記得吃東西，並告知被告到家了，今天要自己下廚，傳送家常菜餚的照片給被告，被告則表示「宇賀」煮的菜感覺沒熟、看起來不美味，稱以後吃她煮的，會煮給「宇賀」吃。 「宇賀」傳送「您好，我要申請入金」之訊息，被告則傳送銀行代碼、申請金額的訊息給「宇賀」，兩人該日至翌日凌晨語音通話3次，時間分別為9分24秒、4分21秒、43分53秒。 （見審訴卷第264至270頁） 110/4/9 LINE 被告向「宇賀」表示臺北很冷、很想對方，「宇賀」亦表示很想被告，被告向「宇賀」詢問有打算幾歲生小孩，稱自己喜歡小孩、想趕快生，越早越好，一男一女，「宇賀」則稱放長假就去找被告，可以一起生一個小孩。 被告向「宇賀」借錢，稱自己玩比特幣，錢都沒了，不知道該怎麼辦，是不是遇到詐騙集團，說對方不讓他領錢，虧損4萬8000元。「宇賀」則表示目前無法借錢，等到案子的錢拿到了再借給被告，被告下班後會打給他，看有沒有什麼辦法處理，安慰被告賠了就再賺錢。 兩人於晚間10時後語音通話3次，時間分別為9分31秒、38分55秒、1分27秒，接著完後「宇賀」傳送數張自拍角度的照片給被告，兩人再度語音通話30分14秒。 （見審訴卷第271至276頁） 110/4/10 LINE 「宇賀」於凌晨2時傳送訊息給被告，告知自己忙到現在，請被告遇到事情就順其自然，不要想太多，他很擔心被告，愛被告。 被告於早上10時傳送訊息告知「宇賀」她切到手，一直流血、已包紮，「宇賀」要求看傷口、擦藥，被告表示很痛、想哭、想「宇賀」，問「宇賀」能否陪她，「宇賀」表示等他30分鐘後，兩人語音通話41分23秒至下午3時58分，被告稱先掛電話因為要與母親吃飯。 兩人後分享影片檔案聊天，並於晚間繼續通話2次，分別為1時4分48秒、16時20秒。稍晚被告另傳送手指受傷之照片給「宇賀」。  110/4/11 LINE 「宇賀」於凌晨回覆收到的照片，表示傷口很嚴重，傳送查詢傷口處理的GOOGLE頁面給被告，再與被告語音通話33分35秒至凌晨1時13分。 被告於該日早上繼續傳送訊息告知「宇賀」傷口很痛，睡不飽也很睏但仍必須工作，再次傳送傷口照片，「宇賀」則叮嚀被告應保養傷口避免被感染、記得吃飯，兩人互相示愛。 「宇賀」多次稱呼被告為「老婆」，並詢問何時方便通話，稱「項目經理會打給妳，然後跟妳說明整合案的事，妳再接一下電話」、「不用緊張，就看她說什麼，妳就聽就好」。 被告聽聞項目經理要打電話後，立即表示「宇賀」自己講就好，她又不認識經理，為什麼這麼麻煩還要跟經理講話，如果問什麼問題，她都不知道要怎麼回答，再三詢問經理是否會問問題、怕她聽不懂也不會裝，「宇賀」則再三安撫，告知因為會員名字為被告，一定要跟本人說，電話只是普通聊天、核對資料，不會問什麼問題，要被告放心。 接著「宇賀」告知項目經理Jie會聯繫被告，被告告知聯繫完成後，「宇賀」與被告語音通話2次、7分37秒、30分9秒（至翌日凌晨0時31分） （見審訴卷第280至284頁） 111/4/12 LINE 「宇賀」向被告道早安，被告傳送她與「Jie」的對話訊息給「宇賀」，「宇賀」表示他會回覆週三前用好「Jie」所稱事宜，要被告不用擔心。但被告仍詢問「這樣會差很多嗎」、「會不會害你沒賺到錢」，「宇賀」則稱不確定，沒賺到的話有被告就夠了。 「宇賀」表示要打給被告，有很重要的事情跟被告說，接著傳送「申辦網銀密碼流程」、「線上約定轉帳」之網頁給被告，被告與「宇賀」語音通話9分45秒後，被告表示「快幫我想一個密碼」，「宇賀」傳送其屬意的密碼，並另傳送記載5個約定帳戶之訊息。 （見審訴卷第284至288頁） 111/4/13 LINE 被告傳送APP截圖之約定帳號設定結果，並依「宇賀」給的格式，回傳含有其姓名、身分證字號、生日、戶籍地、現居地、地址、電話、緊急連絡人、緊急連絡人電話、電子郵件、星座、國中小、任職公司名稱、網路帳號、網路密碼、交易驗證碼的訊息給「宇賀」，兩人接著通話30分48秒。 被告表示「約定帳號的設定可以了嗎」，「是否只剩下要改手機號碼」。「宇賀」表示今天心情不好，等等打給被告。兩人接著語音通話47分27秒至翌日凌晨0時8分。 （見審訴卷第288至289頁） 111/4/14 LINE 「宇賀」向被告道早安、詢問是否已吃飯，被告回覆好想妳、已經吃午餐，「宇賀」聊天後又向被告表示情人節快樂。 被告稱其辦好電話號碼，是要明天才能用，再傳送她用餐照片、Tiktok影片連結給被告，接著兩人語音通話3次，分別為18分14秒、19分27秒、58分12秒。被告於電話後詢問「宇賀」的身高，兩人聊天後互道晚安。 （見審訴卷第290至295頁） 111/4/15 LINE 兩人互道早安，「宇賀」詢問被告上班有無在忙、有無吃飯，兩人聊天，「宇賀」稱想念被告、下班要再來講電話，也要被告下班告知他。 兩人晚間語音通話3次，分別為38分1秒、41秒、16分24秒、15分24秒。 （見審訴卷第295至299頁） 111/4/16 LINE 「宇賀」向被告道早安，稱被告為老婆，並表示「妳可能要再跑一趟銀行，因為信箱要更改」，並將要更改的電子郵件信箱地址傳送給被告，稱這是項目經理的通知。被告則表示「怎麼連信箱也要更改啊」、「好麻煩喔」、「要等到下禮拜、今天沒辦法去」、「怎麼不一次說清楚」。「宇賀」則表示沒關係，他會再跟項目經理說，接著詢問被告中午有無吃飯、要記得去吃東西，下班要跟被告電話，並稱出公司就打給被告。 兩人於晚間語音通話3次，時間分別為2分21秒、29分31秒、40分27秒，電話結束後被告表示「老公我要睡了」、「晚安愛你」。 （見審訴卷第299至302頁） 111/4/17 LINE 「宇賀」向被告道早安，兩人日常聊天、分享傳送之圖片，「宇賀」於晚間傳送中衛聯名口罩販售之新聞、地點截圖給被告，並與被告語音通話3次，時間分別為7分59秒、3分33秒、32分22秒。 （見審訴卷第302至306頁） 111/4/18 LINE 「宇賀」於12時35分離開聊天。 （見審訴卷第306頁） 
  4.依上開聊天紀錄，被告與「宇賀」係透過交友軟體「探探」
    認識，「宇賀」自110年3月10日起傳送自我介紹後，幾乎每
    日均固定向被告搭訕，道早安、詢問被告從事之工作及正在
    做之事情，並稱讚被告之個人照片，叮嚀被告注意天氣、返
    家與否，被告則會逐一回覆「宇賀」之詢問。兩人接著透過
    LINE進一步聊天，「宇賀」除詢問被告之工作內容、是哪裡
    人及有何興趣、出國經驗外，亦說明自己之工作，並表示其
    有意願與被告發展更進一步之關係，鼓勵被告與他嘗試戀愛
    ，被告因此表示同意。嗣兩人於110年3月25日約定戀愛關係
    後，「宇賀」於3月26日起，更積極、頻繁與被告聯繫，除
    表示自己會至國外出差、拜訪客戶，願意與被告一同至歐洲
    度蜜月，更稱因已追求到被告，要求兩人一起將交友軟體刪
    除，並開始與被告以LINE語音通話（下稱通電話）聊天，光
    該日在深夜之語音通話即多達3通，時間總計長達1小時半餘
    ，後自3月26日起至4月6日，「宇賀」每日均與被告維持密
    切聯繫，除固定道早安、問候是否有按時吃飯、隨意聊天、
    分享圖片，或表示關於戀愛之甜言蜜語、稱被告為「老婆」
    、許諾之後會養被告外，兩人更時常於睡前通電話，通話時
    間動輒數十分鐘以上，甚至有於凌晨通電話達1時51分。聊
    天多日後，「宇賀」於110年4月7日起，透過電話向被告商
    借系爭帳戶，稱欲從事公司之交易，被告則驚訝表示「真的
    相信我喔」、「真的要我辦」、「不怕我跑掉或是假的」，
    待「宇賀」回覆相信被告、彼此間是男女朋友故有信賴、案
    子結束之後就會見面，而兩人於該日再度通話31分11秒後，
    被告即依「宇賀」之指示，加入「宇賀」指定之「富盛公司
    -客服」LINE帳號，傳送系爭帳戶之存摺、自身身分證、健
    保卡檔案與客服人員（見審訴卷第307至308頁），再將該會
    員綁定之系爭帳戶網路銀行帳號、密碼傳送給「宇賀」而完
    成申辦程序。「宇賀」於被告交付上開資料後之110年4月7
    日至4月18日，約10日之期間，仍持續與被告維持密切聯繫
    、互動，除有時會要求被告依照「專案經理」之要求而變動
    系爭帳戶帳戶、密碼、設定約定帳戶、更改手機及電子信箱
    ，提供個人資料外，仍照常每日道早安、提醒被告用餐，並
    傳送家常照片、與被告聊天、未來生育打算、商品，被告亦
    曾因手部受傷疼痛、認為遭到比特幣詐騙，而即時向「宇賀
    」傳送訊息，欲取得「宇賀」之安慰或協助，也多次向「宇
    賀」表示「想你」、「愛你」，兩人於此階段，幾乎每日均
    會通話達1小時之久，直至最後「宇賀」於110年4月18日退
    出兩人聊天訊息。
  5.由被告與「宇賀」上開相處、聊天過程可知，被告係因欲結
    交異性朋友，而與「宇賀」在網路上認識，認識經過及原因
    ，本與交付帳戶毫無關聯。被告與「宇賀」認識後，「宇賀
    」亦係以關心被告生活、工作、發展兩人感情、未來願景為
    聊天主軸，要求被告與自己「嘗試戀愛」、「一起刪除交友
    軟體」，待被告應允後，「宇賀」即頻繁傳送訊息及與被告
    長時間通電話，幾乎每日聯繫，可認兩人該時起之來往已相
    當密切，「宇賀」更常以甜言蜜語、安撫、稱讚之言詞與被
    告聊天，承諾要照顧被告、帶被告出國，且很快忙完公事即
    可與被告見面，被告亦因此會向「宇賀」報備返家時間，並
    傳送「想你」、「在想你」、「愛你」、「想你抱著我睡覺
    」、「想快點見到你」之訊息，足認「宇賀」透過長時間之
    聊天訊息、通電話往來，確逐漸使被告卸下心防，並循序漸
    進取得被告之信任。在此之後，「宇賀」始於後續數日之通
    電話過程中，向被告提及借用系爭帳戶之事宜，並取得被告
    之同意，陸續要求被告申辦「富盛」投資會員、提供系爭帳
    戶網路銀行帳號、密碼，進而要求被告變更網路銀行帳號、
    密碼及綁定電話、設定約定轉帳帳戶、變更綁定信箱，值此
    過程中，「宇賀」均勤於與被告維繫感情，除每日均有時間
    甚長之通話外，更會傳送自稱其所做之家常菜照片、討論未
    來生育規劃、安撫被告受傷情緒、叮嚀被告注意傷口、飲食
    及多次示愛，被告在過程中亦將「宇賀」當作日常不如意之
    傾訴對象。由此，可見被告確實因網路感情、交往關係而與
    「宇賀」互動密切、產生信賴，且「宇賀」除始終在線，常
    主動與被告聯繫、要求與被告通話、於被告受傷時立即關心
    、叮嚀外，更耗費甚長時間與被告搏取感情，確可能使當時
    渴望有交往對象，使用交友軟體尋求對象之被告，在未及深
    思、需人聊天、陪伴之情形下，對「宇賀」產生信賴，為其
    說詞所迷惑，誤信「宇賀」商借帳戶確實係作為公司投資使
    用之理由，是被告辯稱其係遭「宇賀」欺騙，始會將系爭帳
    戶之相關資料交付「宇賀」及「宇賀」指定之人，即非無據
    ，自難逕認被告對於交付系爭帳戶之資料後，系爭帳戶並非
    作為「宇賀」個人使用，反而係提供給詐欺集團持以作為詐
    欺取財、洗錢之不法工具一事，有所知悉或預見。
  6.再觀「宇賀」請求被告提供系爭帳戶之網路銀行帳號、密碼
    ，或要求被告與其指定之人（客服人員、項目經理）聯繫，
    進而設定約定帳戶、變更綁定手機及電子郵件時之過程及被
    告之反應：
　⑴被告於「宇賀」提出商借系爭帳戶之請求後，先就此事表示
    驚訝，向「宇賀」稱「真的相信我喔」、「真的要我辦」、
    「不怕我跑掉或是假的」，經「宇賀」表示相當信賴被告，
    且與被告為男女朋友關係後，被告始同意提供系爭帳戶之網
    路銀行帳號、密碼給「宇賀」，並依「宇賀」之指示加入「
    富盛公司-客服」之LINE帳號，傳送系爭帳戶之存摺、自身
    之身分證、健保卡檔案給客服人員，於「宇賀」表示已匯款
    30萬元至系爭帳戶後，再於翌日依「宇賀」之指示向客服人
    員申請入金30萬元（見審訴卷第309頁）。可見對於被告來
    說，其主觀上確實認為系爭帳戶將為「宇賀」所使用，如「
    宇賀」將金額匯至系爭帳戶，反而係「宇賀」須擔心被告是
    否會捲款逃跑，由此觀之，已難認被告對於「宇賀」是否為
    詐騙集團一事，主觀上有何懷疑。
  ⑵「宇賀」於取得系爭帳戶之網路銀行帳號、密碼後，除使用
    系爭帳戶外，更曾稱公司有所謂「項目經理」，以「項目經
    理」要確認帳戶使用人為由，要求被告接聽「項目經理」之
    電話，然被告於聽聞要接聽電話後，隨即表示自己不認識「
    項目經理」、過程太麻煩、如果有問題不知要如何回答，也
    擔心「項目經理」有所疑問等語，須「宇賀」一再安撫不會
    有問題，始同意接聽「項目經理」之電話，嗣「項目經理」
    進一步表示「整合案將即時進行操作」而要求被告於週二前
    就系爭帳戶設定約定帳戶、更改網路銀行手機，被告因時間
    無法配合，只能在週三完成，「項目經理」回覆「遲一天會
    影響買進的價格，獲利的部分可能不會這麼理想」、「要看
    當天以多少的價格買進幾口以及當下市場的波動，所以沒辦
    法很準確地和您說」時（見審訴卷第311頁），被告隨即傳
    訊息給「宇賀」詢問「這樣會差很多嗎」、「會不會害你沒
    賺到錢」。由此可知，「宇賀」於要求被告提供系爭帳戶之
    相關資料時，除自己單方敘述，亦會藉由創造被告不認識之
    第三者角色，營造其商借系爭帳戶之理由確實是用於特定「
    項目」之「整合案」，甚至以公司人員審核之過程，增強其
    說詞可信度，意在欺騙被告，而被告歷此過程後，主觀上對
    「宇賀」之說詞非僅毫無懷疑，反而擔心其遲延配合「項目
    經理」之要求，可能導致「宇賀」因價差獲利波動而無法賺
    到錢。
　⑶嗣「宇賀」又以「項目經理」通知為由，要求被告更改系爭
    帳戶之電子郵件時，被告則直接表示「怎麼連信箱也要更改
    啊」、「好麻煩喔」、「要等到下禮拜、今天沒辦法去」、
    「怎麼不一次說清楚」之不耐煩情緒，「宇賀」隨即安撫表
    示沒關係、會再告知「項目經理」，並轉換話題而叮嚀被告
    吃飯、下班就會打給被告，而被告與「宇賀」於該日晚間通
    電話1小時多後，於睡前向「宇賀」表示「老公我要睡了」
    、「晚安愛你」。此情亦可見被告對於「宇賀」確有相當信
    賴，縱認「宇賀」之要求麻煩、造成其困擾，仍毫無懷疑或
    質疑之言語，反而接受「宇賀」之安撫，仍以老公稱呼「宇
    賀」，向「宇賀」示愛及道晚安，並可認「宇賀」確實係有
    意欺騙被告，始會於被告表示不耐時立即以訊息、通電話安
    撫，使被告因雙方間之感情而同意繼續配合之必要。
　7.何況，被告除提供系爭帳戶之網路銀行帳號、密碼給「宇賀
    」外，更曾將其身分證、健保卡以拍照及通訊軟體對話之方
    式提供給「宇賀」指定之人（即「富盛公司-客服」），復
    曾應「宇賀」要求，逐一將其「真實」之姓名、身分證字號
    、生日、戶籍地、現居地、地址、電話、緊急連絡人、緊急
    聯絡人電話、電子郵件、星座、國中、國小、任職公司名稱
    、網路帳號、網路密碼、交易驗證碼等資訊，填載於「宇賀
    」提供之訊息格式，回傳給「宇賀」（見審訴卷第289頁，
    被告所傳資料與其真實資料相符一事，有被告個人戶籍資料
    查詢結果可參，見訴卷第67頁），審酌上開資料，非但係可
    直接特定、尋得被告工作地點、住所位置、親屬及聯繫方式
    之資訊，被告就讀之國中、國小資訊，更為許多銀行或帳戶
    取得密碼、確認身分時預設之驗證問題，均具高度之個人隱
    私、專屬性，本應妥善保管，若由不肖之徒取得，可能遭他
    人冒用身分或帳戶，乃一般具有通常智識或生活經驗之人均
    知之理。益見被告若非出自感情基礎而對「宇賀」存有高度
    信賴、相信「宇賀」並非不肖之徒，實無在毫無取得任何金
    錢報酬、好處之情形下，冒著將遭冒用身分之風險，將系爭
    帳戶網路銀行帳號、密碼，連同自身諸多個人資料，一併提
    供「宇賀」使用，並依照「宇賀」之指示，不畏手續之麻煩
    ，多次更改帳戶資料之可能。
　8.綜上，本案依卷內相關事證，足認被告交付系爭帳戶之網路
    銀行帳號、密碼及相關資料，應係因誤信「宇賀」之說詞所
    致，而難認被告係在「預見」系爭帳戶將成為詐欺集團之犯
    罪工具後，仍不違背其本意者之情形下所為，自無從認被告
    所為具有幫助詐欺取財、幫助加重詐欺取財、幫助洗錢之不
    確定故意，應甚明確。　
  ㈢公訴人雖以被告所提出之LINE對話紀錄中，交談之對方已退
    出，且無大頭貼照片，無法認定該人即為「宇賀」。被告既
    有使用銀行帳戶之經驗，將閒置之系爭帳戶交付陌生人使用
    ，自應知悉為違法之行為，而有幫助詐欺取財、洗錢之不確
    定故意等語。然查：
　1.被告所提出之LINE對話，雖已因交談對方退出聊天，而顯示
    為「沒有其他成員」，然由被告所提出連貫對話紀錄內容之
    最末尾，係顯示「12:35 宇賀 離開聊天」（見審訴卷第306
    頁），可見先前與被告對話之人，確為被告在交友軟體探探
    上認識之「宇賀」無誤，是公訴人此部分主張，尚非可採。
  2.對於社會事物之警覺性或風險評估，往往因人而異，且與受
    教育程度、從事職業、心智是否成熟，並無必然之關連，此
    觀諸詐騙集團之詐騙手法雖經政府大力宣導及媒體大幅報導
    ，仍有眾多被害人受騙，且被害金額甚高，其中更不乏中央
    研究院副院長、行政院部會首長等高級知識份子之情形，即
    可明瞭。且一般幫助詐欺案件，係將帳戶交給無相當信賴關
    係之陌生人，致犯罪集團得以利用，惟此與基於對情誼及信
    任而將帳戶提供使用之情形有別，兩者自當不能等同視之。
    本案中，被告雖僅與「宇賀」認識月餘，然「宇賀」於取得
    系爭帳戶前，實已耗費甚長時間每日問候被告，或與被告聊
    天、分享生活、通電話，時而給予關心、叮嚀及感情上之承
    諾，自可能使當時渴望有交往對象，使用交友軟體尋求對象
    之被告，在未及深思、需人聊天、陪伴之情形下，對「宇賀
    」產生感情及信賴，進而基於此信賴基礎，應「宇賀」之要
    求交付系爭帳戶之網路銀行帳號、密碼，及將系爭帳戶之存
    摺、身分證、健保卡以拍照及通訊軟體傳送給他人一情，業
    經本院認定如前。則被告在未仔細過問、詳加查證之下，逕
    將系爭帳戶之存摺、提款卡及密碼交付自身信任之「宇賀」
    動用，行為上固不夠注意，而可能有相當過失，然在無證據
    證明被告係在知悉「宇賀」為詐欺集團成員，或會將帳戶交
    付給詐欺集團成員使用，甚至會加害於自身之情形下，實仍
    無從推論被告主觀上已確實「預見」交付系爭帳戶給「宇賀
    」後，系爭帳戶將會被本案詐欺集團用作詐欺取財，進而匯
    款後由本案詐欺集團成員進行不法金流轉帳、提領、製造不
    法所得金流斷點之結果。是以，本案仍難認被告係在「預見
    」系爭帳戶將成為詐欺集團之犯罪工具「後」，仍容任此結
    果發生，或此結果之發生不違背其本意，自無從認被告所為
    具有幫助詐欺取財、幫助加重詐欺取財、幫助洗錢之不確定
    故意或洗錢之故意。公訴人此部分所指，仍非可採。
七、綜上所述，公訴人所舉各項證據方法，客觀上尚不能達於通
    常一般人均不致有所懷疑，而得確信被告有公訴人所指幫助
    詐欺、幫助加重詐欺取財或幫助洗錢犯行，自屬不能證明被
    告犯罪，揆諸前開規定及說明，即應為被告無罪之諭知。　
八、退併辦部分：
　 ㈠臺灣臺北地方檢察署檢察官111年度偵字第1581、2080、316
     6、6039、10726、11688、12467號移送併辦意旨略以：被
     告能預見任意將所有之金融機構帳戶資料交付他人，足供
     他人用為詐欺取財犯罪後收受被害人匯款，以遂其掩飾或
     隱匿犯罪所得財物目的之工具，竟基於縱所提供之帳戶被
     作為掩飾詐欺取財不法犯罪所得去向及幫助他人詐欺取財
     亦不違背其本意之不確定故意，於110年4月7日晚間11時30
     分許，將稱系爭帳戶之存摺、身分證、健保卡、銀行帳戶
     密碼及網銀密碼等資料，以拍照及通訊軟體對話之方式，
     提供本案詐欺集團。嗣該詐欺集團成員取得上開帳戶存摺
     、提款卡及密碼等資料後，即意圖為自己不法之所有，基
     於加重詐欺取財及洗錢之犯意，以附表二所示之時間、方
     式，詐騙附表二所示之人，致附表二所示之人陷於錯誤，
     而分別於附表二所示之時間，匯款附表二所示之金額至上
     開帳戶內，後為詐欺集團將所詐得之款項自該帳戶提領一
     空。因認被告涉犯刑法第30條第1項、第339條第1項幫助詐
     欺取財及洗錢防制法第2條第2款、第14條第1項幫助洗錢、
     洗錢罪嫌，並認上開案件與本案被告經起訴之幫助詐欺、
     幫助洗錢等案件有想像競合之關係，屬於裁判上一罪，為
     法律上之同一案件，爰移送本件併案審理等語。惟本件既
     為被告無罪之諭知，則上開移送併辦部分與本案即無想像
     競合犯之裁判上一罪關係，本院無從併予審究，應退由檢
     察官另行處理。
　 ㈡至臺灣臺北地方檢察署檢察官111年度偵字第1581號移送併
     辦意旨書內，除被告外，另列有「被告謝伸樺」涉犯幫助
     詐欺、洗錢之犯嫌部分，與本案並非同一被告，更無同一
     案件而得由本院併予審究之情，檢察官就此部分仍移送併
     辦，顯有錯誤，亦應退回由檢察官另行處理，併此敘明。
據上論斷，應依刑事訴訟法第301條第1項，判決如主文。
本案經檢察官陳國安提起公訴，由檢察官楊淑芬到庭執行職務。
中　　華　　民　　國　　111 　年　　7 　　月　　28　　日
              刑事第十庭    審判長法  官  林孟皇
　　　　　　　
                                  法  官  趙書郁 
　　　　　　　　　　　　　　　　　
                                  法  官  林柔孜　
上正本證明與原本無異。 
如不服本判決應於收受送達後20日內向本院提出上訴書狀，並應
敘述具體理由；其未敘述上訴理由者，應於上訴期間屆滿後20日
內向本院補提理由書（均須按他造當事人之人數附繕本）「切勿
逕送上級法院」。告訴人或被害人如對於本判決不服者，應具備
理由請求檢察官上訴，其上訴期間之計算係以檢察官收受判決正
本之日期為準。  因疫情而遲誤不變期間，得向法院聲請回復原
狀。
                                  書記官  林柏瑄
中　　華　　民　　國　　111 　年　　7 　　月　　29　　日
附表一：
編號 告訴人/被害人 詐欺集團成員之詐欺方式 詐得款項時間 詐騙款項（新臺幣） 匯入帳戶  備註 1 吳尚翰 詐欺集團成員於110年4月16日下午5時起，透過通訊軟體LINE，以暱稱「大魚」及「game trading 客服人員」向吳尚翰佯稱：其誤輸帳號，須匯款方可解除遊戲平台帳號云云，致吳尚翰陷於錯誤，於右列時間，匯款右列金額至程思涵右列帳戶，旋遭轉出一空，而掩飾該詐欺取財罪犯罪所得之去向。 110年4月16日晚間10時12分 2萬5000元 國泰世華銀行帳號000-00000000 0000號帳戶  110偵17496    110年4月17日凌晨0時9分（自友人黃敬閔兆豐銀行帳號00000000000號帳戶） 2萬5012元     證據名稱及出處 1.告訴人吳尚翰於警詢及本院準備程序中之證述（見偵17496卷第13至15頁，審訴卷第173至176頁） 2.證人黃敬閩於警詢及本院準備程序中之證述（見偵17496卷第17至19頁，審訴卷第173至176頁） 3.吳尚翰與欺集團成員暱稱「大魚」、「客服中心」之LINE對話紀錄（見偵17496卷第84至85頁） 4.程思涵與欺集團成員暱稱「宇賀」之LINE對話紀錄（含程思涵國泰世華銀行 　存摺封面、手機轉帳明細、國泰世華銀行往來業務異動申請書）（見偵17496卷第73至81頁） 5.吳尚翰之手機轉帳明細截圖（見偵17496卷第83頁） 6.程思涵之國泰世華銀行客戶資料查詢、對帳單、帳戶交易明細（見偵17496卷第22至71頁）      2 廖映柔 詐欺集團成員於110年4月4日下午4時51分起，透過交友軟體TINDER，以通訊軟體LINE暱稱「黃梓銘KIM」向廖映柔佯稱：可提供虛擬貨幣投資平台，須將投資款匯入帳戶云云，致廖映柔陷於錯誤，於右列時間，匯款右列金額至程思涵右列帳戶，旋遭轉出一空，而掩飾該詐欺取財罪犯罪所得之去向。 110年4月16日晚間7時58分  5000元 國泰世華銀行帳號000-00000000 0000號帳戶  110偵17497  證據名稱及出處 1.告訴人廖映柔於警詢中之證述（見偵17497卷第11至13頁） 2.廖映柔與欺集團成員之LINE對話紀錄（見偵17497卷第45至59頁） 3.廖映柔之手機轉帳明細截圖、台新銀行自動櫃員機交易明細（見偵17497卷第41、43頁） 4.國泰世華商業銀行存匯作業管理部110年4月28日國世存匯作業字第 　1100066505號函暨其所附程思涵客戶資料查詢、對帳單（見偵17497卷第25至40頁）      3 劉芯妤 詐欺集團成員於110年4月6日某時起，透過交友軟體INSTAGRAM帳號「mrzhang46」，以通訊軟體LINE暱稱「ran」向劉芯妤佯稱：可提供美金投資平台，須將投資款匯入帳戶云云，致劉芯妤陷於錯誤，於右列時間，匯款右列金額至程思涵右列帳戶，旋遭轉出一空，而掩飾該詐欺取財罪犯罪所得之去向。 110年4月16日下午1時10分 3萬元 國泰世華銀行帳號000-00000000 0000號帳戶  110偵18155    110年4月16日下午3時22分 10萬6000元     證據名稱及出處 1.告訴人劉芯妤於警詢中之證述（見偵18155卷第15至18頁） 2.劉芯妤與欺集團成員暱稱「ran」、「人工客服中心」之LINE對話紀錄、INSTAGRAM帳號「mrzhang46」首頁截圖及對話紀錄（見偵18155卷第61至86頁） 3.程思涵與欺集團成員暱稱「宇賀」之LINE對話紀錄（含程思涵國泰世華銀行 　存摺封面、手機轉帳明細、國泰世華銀行往來業務異動申請書）（見偵18155卷第87至94頁） 4.劉芯妤之手機轉帳明細截圖錄（見偵18155卷第58頁） 5.台新銀行110年4月16日國內存匯申請書（收款人：程思涵、金額：10萬6000 　元）、劉芯妤之台新銀行存摺封面（見偵18155卷第53、55頁） 6.國泰世華商業銀行存匯作業管理部110年4月28日國世存匯作業字第 　1100066505號函暨其所附程思涵客戶資料查詢、對帳單（見偵18155卷第23至38頁）      4 蘇海鈴 詐欺集團成員於110年4月10日某時許，透過通訊軟體LINE，以暱稱「陳浩宇」向蘇海鈴佯稱：可提供投資平台，須將投資款匯入帳戶云云，致蘇海鈴陷於錯誤，於右列時間，匯款右列金額至程思涵右列帳戶，旋遭轉出一空，而掩飾該詐欺取財罪犯罪所得之去向。 110年4月16日下午2時51分 5萬元 國泰世華銀行帳號000-00000000 0000號帳戶  110偵18277  證據名稱及出處 1.被害人蘇海鈴於警詢及本院準備程序中之證述（見偵18277卷第7至9頁，審訴卷第173至176頁） 2.蘇海鈴與欺集團成員暱稱「超級管理員」之通訊軟體對話紀錄（見偵18277卷第11至15頁） 3.蘇海鈴之中國信託銀行存摺封面及內頁（見偵18277卷第17至21頁） 4.程思涵之國泰世華銀行客戶資料查詢、對帳單、帳戶交易明細（見偵18277卷第23至47頁）      5 賴聿修 詐欺集團成員於110年4月6日某時許，透過交友網站TINDER，以暱稱「justin」向賴聿修佯稱：可提供博弈平台，須將賭金匯入帳戶云云，致賴聿修陷於錯誤，於右列時間，匯款右列金額至程思涵右列帳戶，旋遭轉出一空，而掩飾該詐欺取財罪犯罪所得之去向。 110年4月16日下午4時45分 1萬4200元（500美元） 國泰世華銀行帳號000-00000000 0000號帳戶  110偵18474  證據名稱及出處 1.告訴人賴聿修於警詢及本院準備程序中之證述（見偵18474卷第17至22頁，審訴卷第173至176頁） 2.賴聿修與欺集團成員暱稱「Customer Service」之LINE對話紀錄、「琪琪」、「Justin」、「金融糾紛處理專員」LINE首頁截圖（見偵18474卷第41至42頁） 3.程思涵與欺集團成員暱稱「宇賀」之LINE對話紀錄（含程思涵國泰世華銀行存摺封面、手機轉帳明細、國泰世華銀行往來業務異動申請書）（見偵18474卷第57至115頁） 4.賴聿修之中華郵政、淡水第一信用合作社、彰化銀行自動櫃員機交易明細、元大銀行110年4月23日國內匯款申請書、元大銀行及中華郵政存摺封面（見偵18474卷第39至40、124頁） 5.程思涵之國泰世華銀行客戶資料查詢、對帳單、帳戶交易明細（見偵18474卷第43至56頁）      6 曾恩輝 詐欺集團成員於110年4月14日晚間8時22分許，透過交友軟體臉書之求職廣告，以通訊軟體LINE暱稱「陳夢婷」向曾恩輝佯稱：可提供工作，須將款項匯入帳戶以換取佣金云云，致曾恩輝陷於錯誤，於右列時間，匯款右列金額至程思涵右列帳戶，旋遭轉出一空，而掩飾該詐欺取財罪犯罪所得之去向。 110年4月16日上午10時59分 7000元 國泰世華銀行帳號000-00000000 0000號帳戶  110偵18588    110年4月16日上午11時23分 1萬2000元       110年4月16日上午11時40分 2萬元     證據名稱及出處 1.告訴人曾恩輝於警詢及本院準備程序中之證述（見偵18588卷第11至19頁，審訴卷第173至176頁） 2.曾恩輝與欺集團成員之LINE對話紀錄（見偵18588卷第27至45頁） 3.曾恩輝之手機轉帳明細截圖（見偵18588卷第27頁） 4.程思涵之國泰世華銀行客戶資料查詢、對帳單、帳戶交易明細（見偵18588卷第47至71頁）      7 陳虹雅 詐欺集團成員於110年4月初某時許，透過交友軟體臉書，以通訊軟體LINE暱稱「泓明宇」向陳虹雅佯稱：可提供博弈機會，須將款項匯入帳戶以賺取賭金云云，致陳虹雅陷於錯誤，於右列時間，匯款右列金額至程思涵右列帳戶，旋遭轉出一空，而掩飾該詐欺取財罪犯罪所得之去向。 110年4月16日 47萬元 國泰世華銀行帳號000-00000000 0000號帳戶  110偵19886  證據名稱及出處 1.告訴人陳虹雅於警詢及本院準備程序中之證述（見偵19886卷第15至20頁，審訴卷第173至176頁） 2.澳門永利集團有限公司中獎彩票截圖（見偵19886卷第29頁） 3.臺南第三信信用合作社110年4月16日匯款申請書（收款人：程思涵、金額：47萬元）（見偵19886卷第35頁） 4.國泰世華商業銀行存匯作業管理部110年5月13日國世存匯作業字第1100075840號函暨其所附程思涵客戶資料查詢、存戶往來資料、帳戶交易明細、對帳單（見偵19886卷第47至80頁）      8 戴素芬 詐欺集團成員於110年4月初某時許，透過交友軟體臉書，以通訊軟體LINE暱稱「余繼海」向戴素芬佯稱：其已中彩金，須提供機票費用供其將彩金帶到臺灣云云，致戴素芬陷於錯誤，於右列時間，匯款右列金額至程思涵右列帳戶，旋遭轉出一空，而掩飾該詐欺取財罪犯罪所得之去向。 110年4月16日上午12時25分 2萬9000元 國泰世華銀行帳號000-00000000 0000號帳戶  110偵19907  證據名稱及出處 1.告訴人戴素芬於警詢中之證述（見偵19907卷第7至8頁） 2.戴素芬與欺集團成員暱稱「董先生」、「天道酬勤」之LINE對話紀錄（見偵19907卷第31至41頁） 3.110年4月16日郵政跨行匯款申請書（收款人：程思涵、金額：2萬9000元）   （見偵19907卷第17頁） 4.程思涵之國泰世華銀行客戶資料查詢、對帳單、帳戶交易明細（見偵19907卷第47至71頁）       9 張秀鈴 詐欺集團成員於110年3月31日某時許，透過交友軟體臉書，以通訊軟體LINE暱稱「陳偉」向張秀鈴佯稱：其已中彩金，須提供滯納金費用以提領彩金云云，致張秀鈴陷於錯誤，於右列時間，匯款右列金額至程思涵右列帳戶，旋遭轉出一空，而掩飾該詐欺取財罪犯罪所得之去向。 110年4月16日下午1時58分 45萬元 國泰世華銀行帳號000-00000000 0000號帳戶  110偵19907  證據名稱及出處 1.告訴人張秀鈴於警詢及本院準備程序中之證述（見偵19907卷第9至13頁，審訴卷第173至176頁） 2.張秀鈴與欺集團成員暱稱「陳偉」之LINE對話紀錄、手機通話紀錄截圖（見偵19907卷第43至45、46頁） 3.兆豐銀行國內匯款申請書（見偵19907卷第45頁） 4.程思涵之國泰世華銀行客戶資料查詢、對帳單、帳戶交易明細（見偵19907卷第47至71頁）      10 蔡欣蓉 詐欺集團成員於110年3月某時許，透過交友網站TAKTOR，以通訊軟體LINE暱稱「劉家豪」向蔡欣蓉佯稱：可提供投資平台，須將保證金匯入帳戶以領取投資金額云云，致蔡欣蓉陷於錯誤，於右列時間，匯款右列金額至程思涵右列帳戶，旋遭轉出一空，而掩飾該詐欺取財罪犯罪所得之去向。 110年4月16日下午1時36分 5萬元 國泰世華銀行帳號000-00000000 0000號帳戶  110偵21495  證據名稱及出處 1.告訴人蔡欣蓉於警詢及本院準備程序中之證述（見偵21495卷第7至9頁，審訴卷第173至176頁） 2.蔡欣蓉與欺集團成員暱稱「AAX-003」、「劉家豪」之LINE對話紀錄（見偵21495卷第21至43頁） 3.蔡欣蓉之手機轉帳明細截圖（見偵21495卷第29至31頁） 4.程思涵之國泰世華銀行客戶資料查詢、帳戶交易明細（見偵21495卷第19至20頁）      11 賴瑄聿 詐欺集團成員於110年4月3日某時許，透過交友網站TINDER，以通訊軟體LINE暱稱「Yang」向賴瑄聿佯稱：可提供投資虛擬貨幣平台，須將投資金匯入帳戶云云，致賴瑄聿陷於錯誤，於右列時間，匯款右列金額至程思涵右列帳戶，旋遭轉出一空，而掩飾該詐欺取財罪犯罪所得之去向。 110年4月16日晚間9時1分 2萬9000元 國泰世華銀行帳號000-00000000 0000號帳戶  110偵25115  證據名稱及出處 1.告訴人賴瑄聿於警詢及本院準備程序中之證述（見偵25115卷第13至15頁，審訴卷第173至176頁） 2.賴瑄聿與欺集團成員暱稱「Yang」之LINE對話紀錄（見偵25115卷第35至73頁） 3.中華郵政自動櫃員機交易明細、儲存虛擬貨幣網頁截圖、賴瑄聿之手機轉帳明細截圖（見偵25115卷第29至33頁） 4.國泰世華商業銀行存匯作業管理部110年5月20日國世存匯作業字第1100080822號函暨其所附程思涵客戶資料查詢、帳戶交易明細（見偵25115卷第83至99頁）      12 陳佳伶 詐欺集團成員於110年4月4日某時許，透過交友軟體全民PARTY，以通訊軟體LINE暱稱「Pedro」向陳佳伶佯稱：可提供投資平台，須將投資金匯入帳戶云云，致陳佳伶陷於錯誤，於右列時間，匯款右列金額至程思涵右列帳戶，旋遭轉出一空，而掩飾該詐欺取財罪犯罪所得之去向。 110年4月16日下午4時5分 40萬元 國泰世華銀行帳號000-00000000 0000號帳戶  110偵25545  證據名稱及出處 1.被害人陳佳伶於警詢中之證述（見偵25545卷第41至43頁） 2.陳佳伶與欺集團成員暱稱「Pedro」之LINE對話紀錄、與暱稱「X.J投資平台客服」之微信對話紀錄（見偵25545卷第53至59頁） 3.台北富邦銀行110年4月20日提存款交易存根（收款人：程思涵、金額：40萬 　元）、陳佳伶之手機轉帳明細截圖（見偵25545卷第59至64頁） 4.國泰世華商業銀行存匯作業管理部110年5月13日國世存匯作業字第1100075453號函暨其所附程思涵客戶資料查詢、對帳單（見偵25545卷第21至38頁）      13 江雅琪 詐欺集團成員於110年3月16日某時許，透過通訊軟體LINE，以暱稱「肖靖風」向江雅琪佯稱：可提供投資平台，須將投資款匯入帳戶云云，致江雅琪陷於錯誤，於右列時間，匯款右列金額至程思涵右列帳戶，旋遭轉出一空，而掩飾該詐欺取財罪犯罪所得之去向。 110年4月16日下午2時18分 50萬元 國泰世華銀行帳號000-00000000 0000號帳戶  110偵25949  證據名稱及出處 1.告訴人江雅琪於警詢及本院準備程序中之證述（見偵25949卷第17至23頁，審訴卷第173至176頁） 2.江雅琪與欺集團成員暱稱「肖靖風」之LINE對話紀錄、與「人工在線客服」之對話紀錄（見偵25949卷第41至47頁） 3.台新銀行110年4月16日國內匯款申請書（收款人：程思涵、金額：50萬元）（見偵25949卷第27頁） 4.江雅琪之第一銀行、花旗銀行、台新Richart網路銀行存摺封面（見偵25949卷第49至51頁） 5.程思涵之國泰世華銀行客戶資料查詢、帳戶交易明細（見偵25949卷第29至40頁）      14 吳玉嬌 詐欺集團成員於110年3月10日某時許，透過交友軟體臉書暱稱「方健偉」，以通訊軟體LINE向吳玉嬌佯稱：可提供博弈網站，須提供賭金云云，致吳玉嬌陷於錯誤，於右列時間，匯款右列金額至程思涵右列帳戶，旋遭轉出一空，而掩飾該詐欺取財罪犯罪所得之去向。 110年4月16日上午12時10分 94萬元 國泰世華銀行帳號000-00000000 0000號帳戶  110偵27260  證據名稱及出處 1.告訴人吳玉嬌於警詢及本院準備程序中之證述（見偵27260卷第35至37頁，審訴卷第173至176頁） 2.吳玉嬌之渣打銀行國內（跨行）匯款交易明細、臺灣土地銀行110年4月16日匯款申請書（收款人：程思涵、金額：94萬元）（見偵27260卷第41至47頁） 3.程思涵之國泰世華銀行客戶資料查詢、帳戶交易明細（見偵27260卷第21至33頁）      15 黃佩菁 詐欺集團成員於110年3月30日晚間10時許，透過交友軟體臉書（暱稱「王恒」），以通訊軟體LINE暱稱「WangHeng」向黃佩菁佯稱：可提供投資平台，須提供投資金云云，致黃佩菁陷於錯誤，於右列時間，匯款右列金額至程思涵右列帳戶，旋遭轉出一空，而掩飾該詐欺取財罪犯罪所得之去向。 110年4月16日下午3時11分 25萬8972元 國泰世華銀行帳號000-00000000 0000號帳戶  110偵31128  證據名稱及出處 1.告訴人黃佩菁於警詢中之證述（見偵31128卷第9至17頁） 2.黃佩菁與欺集團成員暱稱「Bithumb」、「WangHeng」之LINE對話紀錄、暱稱「王恒」之臉書首頁截圖（見偵31128卷第49至179頁） 3.黃佩菁之手機轉帳明細截圖、中華郵政跨行匯款申請書截圖（見偵31128卷第57、59、71、83至85、115、119至123、127至131、137、145至149、159、175至179頁） 4.國泰世華商業銀行存匯作業管理部110年6月2日國世存匯作業字第1100089960號函暨其所附程思涵客戶資料查詢、帳戶交易明細（見偵31128卷第23至37頁）      16 廖子臻 詐欺集團成員於110年4月9日某時許，透過通訊軟體LINE，以暱稱「LOUIS XIII」向廖子臻佯稱：可提供投資平台，須將投資款匯入帳戶云云，致廖子臻陷於錯誤，於右列時間，匯款右列金額至程思涵右列帳戶，旋遭轉出一空，而掩飾該詐欺取財罪犯罪所得之去向。 110年4月16日上午12時51分 9萬8000元 國泰世華銀行帳號000-00000000 0000號帳戶  110偵31410  證據名稱及出處 1.告訴人廖子臻於警詢及本院準備程序中之證述（見偵31410卷第13至15頁，審訴卷第173至176頁） 2.廖子臻之手機轉帳明細截圖（見偵31410卷第21頁） 3.LOUIS XIII之LINE首頁截圖、南岸集團網頁截圖（見偵31410卷第23頁） 4.程思涵之國泰世華銀行客戶資料查詢、帳戶交易明細（見偵31410卷第45至56頁）      17 吳旆慈 詐欺集團成員於110年4月10日晚上8時許，透過交友軟體INSTAGRAM及通訊軟體LINE向吳旆慈聯絡，並佯稱：可提供投資虛擬貨幣平台，須將投資款匯入帳戶云云，致吳旆慈陷於錯誤，於右列時間，匯款右列金額至程思涵右列帳戶，旋遭轉出一空，而掩飾該詐欺取財罪犯罪所得之去向。 110年4月16日晚間10時15分 5萬元 國泰世華銀行帳號000-00000000 0000號帳戶  110偵31410     110年4月16日晚間10時20分 4萬9195元     證據名稱及出處 1.告訴人吳旆慈於警詢及本院準備程序中之證述（見偵31410卷第25至29頁，審訴卷第173至176頁） 2.吳旆慈與欺集團成員暱稱「客服」、「VIP8888」之LINE對話紀錄（見偵31410卷第37至41頁） 3.吳旆慈之中華郵政存摺內頁（見偵31410卷第43頁） 4.程思涵之國泰世華銀行客戶資料查詢、帳戶交易明細（見偵31410卷第45至56頁）      18 蕭鈺綺 詐欺集團成員於110年4月6日上午12時許，透過交友軟體臉書與蕭鈺綺聯絡，並佯稱：可提供投資虛擬貨幣平台，須將投資款匯入帳戶云云，致蕭鈺綺陷於錯誤，於右列時間，匯款右列金額至程思涵右列帳戶，旋遭轉出一空，而掩飾該詐欺取財罪犯罪所得之去向。 110年4月16日晚間11時35分 8萬5688元 國泰世華銀行帳號000-00000000 0000號帳戶  110偵33526   證據名稱及出處 1.告訴人蕭鈺綺於警詢及本院準備程序中之證述（見偵33526卷第7至9頁，審訴卷第173至176頁） 2.蕭鈺綺之手機轉帳明細截圖（見偵33526卷第17至20頁） 3.投資軟體HANTEC APP畫面截圖（見偵33526卷第20至21頁） 4.國泰世華商業銀行存匯作業管理部110年5月11日國世存匯作業字第1100073148號函暨其所附程思涵客戶資料查詢、帳戶交易明細（見偵33526卷第23至39頁）      

附表二：
編號 告訴人/被害人 詐欺集團成員之詐欺方式 詐得款項時間 詐騙款項（新臺幣） 備註 1 林文翊 詐欺集團成員於110年3月12日，透過交友軟體INSTAGRAM（暱稱「JEREMY」），以通訊軟體LINE向林文翊佯稱：可提供投資虛擬貨幣平台，須將投資款匯入帳戶云云，致林文翊陷於錯誤，於右列時間，匯款右列金額至程思涵右列帳戶，旋遭轉出一空，而掩飾該詐欺取財罪犯罪所得之去向。 110年4月16日 190萬元  111偵1581移送併辦 2 楊于箴 詐欺集團成員於110年3月22日，透過交友軟體TINDER，以通訊軟體LINE暱稱「you」向楊于箴佯稱：可提供投資虛擬貨幣平台，須將投資款匯入帳戶云云，致楊于箴陷於錯誤，於右列時間，匯款右列金額至程思涵右列帳戶，旋遭轉出一空，而掩飾該詐欺取財罪犯罪所得之去向。 110年4月16日晚間9時6分 1萬元 111偵2080移送併辦 3 黃芝遴 詐欺集團成員於110年3月12日某時許，透過交友軟體全民PARTY，以通訊軟體LINE暱稱「Augus」向黃芝遴佯稱：可提供投資平台，須將投資金匯入帳戶云云，致黃芝遴陷於錯誤，於右列時間，匯款右列金額至程思涵右列帳戶，旋遭轉出一空，而掩飾該詐欺取財罪犯罪所得之去向。 110年4月16日下午4時26分 2萬元 111偵2080移送併辦    110年4月16日下午5時25分 2萬元  4 黃品綺 詐欺集團成員於110年4月5日上午12時30分，透過通訊軟體微博及LINE，以暱稱「jason」向黃品綺佯稱：可提供投資虛擬貨幣平台，須將投資款匯入帳戶云云，致黃品綺陷於錯誤，於右列時間，匯款右列金額至程思涵右列帳戶，旋遭轉出一空，而掩飾該詐欺取財罪犯罪所得之去向。 110年4月16日晚間8時23分 3萬元 111偵3166移送併辦    110年4月16日晚間8時41分 3萬元     110年4月16日晚間8時51分 3萬元     110年4月16日晚間9時1分 3萬元     110年4月16日晚間9時12分 3萬元  5 林崇宇 詐欺集團成員於110年3月起，透過交友軟體PAIRS，以通訊軟體LINE暱稱「婷婷」向林崇宇佯稱：可提供投資外匯平台，須將投資款匯入帳戶云云，致林崇宇陷於錯誤，於右列時間，匯款右列金額至程思涵右列帳戶，旋遭轉出一空，而掩飾該詐欺取財罪犯罪所得之去向。 110年4月16日晚間7時9分 5萬元 111偵6039移送併辦     110年4月16日晚間7時10分 4萬元  6 王娜真 詐欺集團成員於110年4月7日下午2時45分許，透過通訊軟體LINE，以暱稱「吳卫」向王娜真佯稱：可提供投資外匯平台，須將投資款匯入帳戶云云，致王娜真陷於錯誤，於右列時間，匯款右列金額至程思涵右列帳戶，旋遭轉出一空，而掩飾該詐欺取財罪犯罪所得之去向。 110年4月16日 下午1時17分 15萬7533元 111偵10726移送併辦 7 高郡璘 詐欺集團成員於110年3月間起，向高郡璘佯稱：投資XM投資平台可有30％獲利，須將投資款匯入帳戶云云，致高郡璘陷於錯誤，於右列時間，匯款右列金額至程思涵右列帳戶，旋遭轉出一空，而掩飾該詐欺取財罪犯罪所得之去向。 110年4月16下午1時55分 5萬元 111偵11688移送併辦    110年4月16日下午5時18分 5萬元     110年4月16日下午5時19分 5萬元  8 吳珮瑜 詐欺集團成員於110年3月2日起，透過交友軟體PAIRS，以通訊軟體LINE暱稱「蘇嘉宏」向吳珮瑜佯稱：可提供投資金融平台「client.furionglobal.com」，須將投資款匯入帳戶云云，致吳珮瑜陷於錯誤，於右列時間，匯款右列金額至程思涵右列帳戶，旋遭轉出一空，而掩飾該詐欺取財罪犯罪所得之去向。 110年4月16日 10萬元 111偵12467移送併辦    110年4月16日  9萬2000元